臺灣彰化地方法院刑事裁定　　　　　　 100年度聲字第1793號
聲　請　人　臺灣彰化地方法院檢察署檢察官
受　刑　人　趙英傑
上列聲請人因受刑人數罪併罰有二裁判以上，聲請定其應執行之
刑（100 年度執聲字第711 號），本院裁定如下：
    主  文
趙英傑所犯如附表編號1 至編號6 及編號8 至編號10所示之罪，
應執行有期徒刑伍年壹月，併科罰金新臺幣伍萬元，罰金如易服
勞役，以新臺幣壹仟元折算壹日。
其餘聲請駁回。
    理  由
一、聲請意旨略以：本件受刑人趙英傑因犯竊盜、偽造文書、毒
    品危害防制條例、槍砲彈藥刀械管制條例等罪，先後經判決
    確定如附表所示之刑，應依刑法第53條、第51條第5 款規定
    ，定其應執行之刑，爰依刑事訴訟法第477 條第1 項聲請裁
    定等語。
二、按裁判確定前犯數罪者，併合處罰之；數罪併罰，有二裁判
    以上者，依刑法第51條之規定，定其應執行之刑，刑法第50
    條、第53條分別定有明文。再按一裁判宣告數罪之刑，雖曾
    經定其執行刑，但如再與其他裁判宣告之刑定其執行刑時，
    前定之執行刑當然失效，仍應以其各罪宣告之刑為基礎，定
    其執行刑，不得以前之執行刑為基礎，以與後裁判宣告之刑
    ，定其執行刑，最高法院59年度台抗字第367 號裁定可資參
    照。復按法律上屬於自由裁量事項，尚非概無法律性之拘束
    ，在法律上有其外部界限及內部界限。前者法律之具體規定
    ，使法院得以具體選擇為適當裁判，此為自由裁量之外部界
    限。後者法院為自由裁量時，應考量法律之目的，法律秩序
    之理念所在，此為自由裁量之內部界限。法院為裁判時，二
    者均不得有所逾越。在數罪併罰而有二裁判以上，應定其應
    執行刑之案件，法院所為刑之酌定，固屬自由裁量事項，然
    對於法律之內、外部界限，仍均應受其拘束，此有最高法院
    91年度台非字第32號及92年度台非字第187 號判決可供參考
    。又所謂「裁判確定前」，應以受刑人所犯各罪中最先裁判
    確定案件之確定時為準，換言之，必須其他各罪之犯罪行為
    時，均在最先一罪判決確定前始符合數罪併罰之條件。只要
    所犯各罪均符合最先一罪裁判確定前所犯，即應由執行檢察
    官聲請犯罪事實最後判決之法院定其各罪之應執行刑，縱令
    所犯數罪中有一罪刑已經執行完畢，仍應就其所犯各罪宣告
    刑更定應執行刑，在所裁定之執行刑尚未執行完畢前，各罪
    之宣告刑，尚不發生執行完畢之問題。又一人犯數罪，是否
    於裁判確定前所犯，應分別將各案犯罪之發生時期（即犯罪
    時），與最先裁判確定案件之確定時作比較，視其各罪之犯
    罪時，係在該最先裁判確定案件之確定前，抑在該案裁判確
    定後，以決定其各罪宣告刑有無數罪併罰之適用。倘比較結
    果，一部分犯罪係在最先裁判確定之案件確定前所為，另一
    部分犯罪之行為時係在最先裁判確定之案件確定後，則此時
    只能就最先裁判確定之案件及犯罪時間在最先裁判確定之案
    件確定前之犯罪併合處罰，並定其應執行之刑；至於其他發
    生在裁判確定後之犯罪，亦應就該部分犯罪找出其中最先裁
    判確定之案件，再將其他案件之犯罪時間與該部分犯罪最先
    裁判確定案件之裁判確定時間比較，依前述標準判斷該部分
    犯罪得否併合處罰及定其應執行之刑。
三、經查：受刑人趙英傑所犯如附表編號1 至6 及編號8 至10所
    示之罪，經本院及臺灣高等法院臺中分院分別判處如附表所
    示之刑，且均經確定在案，有本院99年度易字第1116號、99
    年度簡字第2058號、100 年度簡字第272 號、100 年度易字
    第210 號、100 年度訴字第333 號、臺灣高等法院臺中分院
    100 年度上訴字第1488號刑事判決及臺灣高等法院被告前案
    紀錄表各乙份附卷可參。又受刑人所犯如附表編號1 至5 之
    罪，經本院以99年度易字第1116號判決定其應執行刑為有期
    徒刑2 年確定，惟參照前揭最高法院59年度台抗字第367 號
    裁定意旨，受刑人既有如附表編號1 至6 及編號8 至10所示
    之罪應定執行刑，則前曾定應執行刑即當然失效，本院自可
    更定該9 罪之應執行刑。是本院定其應執行刑，不得逾越刑
    法第51條第5 款所定法律之外部界限，即不得重於附表編號
    1 至6 及編號8 至10所示9 罪之總和（有期徒刑5 年8 月）
    ；亦應受內部界限之拘束，即不得重於附表編號1 至5 曾定
    之執行刑（有期徒刑2 年），加計附表編號6 及編號8 至10
    之宣告刑（有期徒刑5 月、4 月、5 月、2 年）之總和（有
    期徒刑5 年2 月）。準此，受刑人所犯如附表所載之9 罪，
    應定其應執行刑為如主文所示。至附表編號10所示併科罰金
    部分，既無刑法第51條第7 款所謂宣告多數罰金之情形，即
    應併予執行，不發生定應執行刑之問題，附此敘明。
四、又查受刑人趙英傑另於民國99年1 月17日因施用第二級毒品
    案件，經本院以99年度簡字第614 號判決處有期徒刑3 月，
    並於99年4 月27日確定在案，此有該案判決及臺灣高等法院
    被告前案紀錄表各1 份在卷可稽；而附表編號7 所示之罪，
    其犯罪日期為99年3 月10日，係於上開判決確定之前，即與
    該判決所處罪刑符合刑法第50條裁判確定前犯數罪之規定；
    揆諸前揭說明，附表編號7 所示之罪，自應依刑法第53條規
    定，與前開本院99年度簡字第614 號判決所處罪刑合併定其
    應執行之刑，尚無從與如附表編號1 至6 及編號8 至10所示
    之罪合併定其應執行之刑，是聲請人此部分之聲請，於法尚
    有未合，應予駁回。
五、爰依刑事訴訟法第477 條第1 項，刑法第53條、第51條第5
    款，裁定如主文。
中    華    民    國    100    年    9    月    29    日
                  刑事第三庭    法  官  簡佩珺
以上正本證明與原本無異。
如不服本裁定，應於裁定送達後五日內向本院提出抗告狀(須附
抗告狀繕本 )。
中    華    民    國  100     年    9     月    29    日
                                書記官  王惠嬌